nb: Sportsutstyr > Friluftsliv > Utendørsspill > Frisbeegolf > Kurver til frisbeegolf: Mini-kurver for diskgolf; Permanente kurver for diskgolf; Bærbare diskgolf-kurver
hr-HR: Sportska oprema > Rekreacija na otvorenom > Igre na otvorenom > Disk golf > Košare za disk golf: Košare za mini disk golf; Trajne košare za disk golf; Prijenosne košare za disk golf
ko: 스포츠용품 > 야외 레크레이션 > 야외 놀이 > 디스크 골프 > 디스크 골프 바스켓: 미니 디스크 골프 바스켓; 고정식 디스크 골프 바스켓; 휴대용 디스크 골프 바스켓
da: Sportsartikler > Friluftsliv > Udendørsspil > Discgolf > Discgolfkurve: Mini disc golf-kurve; Permanente disc golf-kurve; Bærbare disc golf-kurve
zh-TW: 體育用品 > 室外休閒 > 戶外遊戲 > 飛盤高爾夫 > 飛盤高爾夫籃: 迷你飛盤高爾夫擲準框; 固定式飛盤高爾夫擲準框; 可攜式飛盤高爾夫擲準框
pt-BR: Artigos esportivos > Atividades ao ar livre > Jogos ao ar livre > Golfe de discos > Cestas para discos de golfe: Minicestas para disc golf; Cestas fixas para disc golf; Cestas portáteis para disc golf
zh-CN: 体育用品 > 户外休闲 > 户外游戏 > 飞盘高尔夫 > 飞盘高尔夫目标篮: 迷你飞盘高尔夫筐; 固定式飞盘高尔夫筐; 便携式飞盘高尔夫筐
en: Sporting Goods > Outdoor Recreation > Outdoor Games > Disc Golf > Disc Golf Baskets: Mini Disc Golf Baskets; Permanent Disc Golf Baskets; Portable Disc Golf Baskets
cs: Sportovní potřeby > Outdoorové aktivity > Zahradní a venkovní hry > Discgolf > Košíky na discgolf: Mini discgolfové koše; Pevné discgolfové koše; Přenosné discgolfové koše
hu: Sportszerek > Szabadtéri kikapcsolódás > Szabadtéri játékok > Frizbigolf > Frizbigolfkosarak: Mini disc golf kosarak; Fix telepítésű disc golf kosarak; Hordozható disc golf kosarak
fi: Urheilutarvikkeet > Ulkoharrasteet > Ulkopelit > Frisbeegolf > Frisbeegolfkorit: Mini-frisbeegolfkorit; Kiinteät frisbeegolfkorit; Siirrettävät frisbeegolfkorit
sk-SK: Športový tovar > Exteriérové rekreakčné športy > Exteriérové hry > Discgolf > Koše na discgolf: Koše na mini discgolf; Neprenosné koše na discgolf; Prenosné koše na discgolf
el: Αθλητικά είδη > Υπαίθριες δραστηριότητες αναψυχής > Παιχνίδια εξωτερικού χώρου > Γκολφ με δίσκο > Καλάθια γκολφ με δίσκο: Μίνι καλάθια disc golf; Μόνιμα καλάθια disc golf; Φορητά καλάθια disc golf
ja: スポーツ用品 > 屋外レクリエーション > 屋外ゲーム > ディスクゴルフ > ディスクゴルフ用バスケット: ミニディスクゴルフバスケット; 常設用ディスクゴルフバスケット; ポータブルディスクゴルフバスケット
tr: Spor Malzemeleri > Açık Hava Etkinlikleri > Açık Hava Sporları > Disc Golf > Disc Golf Potaları: Mini disk golf sepetleri; Kalıcı disk golf sepetleri; Taşınabilir disk golf sepetleri
th: อุปกรณ์กีฬา > สันทนาการกลางแจ้ง > เกมกลางแจ้ง > ดิสก์กอล์ฟ > ตะกร้าของดิสก์กอล์ฟ: ตะกร้าดิสก์กอล์ฟขนาดเล็ก; ตะกร้าดิสก์กอล์ฟแบบติดตั้งถาวร; ตะกร้าดิสก์กอล์ฟพกพา
ru: Спортивные товары > Активный отдых на открытом воздухе > Игры на открытом воздухе > Диск-гольф > Корзины для диск-гольфа: Мини-корзины для диск-гольфа; Стационарные корзины для диск-гольфа; Портативные корзины для диск-гольфа
sl-SI: Športna oprema > Rekreacija na prostem > Igre na prostem > Disk golf > Koši za disk golf: Koši za mini disk golf; Trajni koši za disk golf; Prenosne košare za disk golf
pl: Sprzęt sportowy > Rekreacja na świeżym powietrzu > Gry na świeżym powietrzu > Dysk golf > Kosze do dysk golfa: Mini kosze do disc golfa; Kosze stacjonarne do disc golfa; Przenośne kosze do disc golfa
vi: Dụng cụ thể thao > Giải trí ngoài trời > Trò chơi ngoài trời > Disc Golf > Khung rổ chơi disc golf: Rổ ném đĩa golf mini; Rổ ném đĩa golf cố định; Rổ ném đĩa golf di động
de: Sportartikel > Outdoor-Aktivitäten > Spiele im Freien > Discgolf > Discgolf-Fangkörbe: Mini-Disc-Golf-Körbe; Feste Disc-Golf-Körbe; Tragbare Disc-Golf-Körbe
ro-RO: Articole sportive > Recreere în aer liber > Jocuri în aer liber > Discgolf > Coșuri pentru discgolf: Minicoșuri de disc golf; Coșuri permanente de disc golf; Coșuri portabile pentru disc golf
nl: Sportartikelen > Buitenrecreatie > Buitenspelen > Frisbeegolf > Manden voor frisbeegolf: Mini-discgolfbaskets; Vaste discgolfbaskets; Draagbare discgolfbaskets
sv: Sportartiklar > Utomhusaktiviteter > Utomhuslek > Frisbeegolf > Frisbeegolfkorgar: Mini-discgolfkorgar; Permanenta discgolfkorgar; Bärbara discgolfkorgar
es: Equipamiento deportivo > Actividades al aire libre > Juegos al aire libre > Golf con disco > Cestas de golf con disco: Minicestas de disc golf; Cestas permanentes de disc golf; Cestas portátiles de disc golf
lt-LT: Sporto prekės > Poilsis lauke > Lauko žaidimai > Diskgolfas > Diskgolfo krepšiai: Miniatiūriniai disko golfo krepšiai; Stacionarūs disko golfo krepšiai; Nešiojami diskgolfo krepšiai
bg-BG: Спортни стоки > Спортни занимания на открито > Игри на открито > Диск голф > Кошници за диск голф: Кошове за мини диск голф; Фиксирани кошове за диск голф; Преносими кошници за диск голф
pt-PT: Artigos de desporto > Atividades recreativas no exterior > Jogos de exterior > Disc Golf > Cestos para Disc Golf: Minicestos de golfe de disco; Cestos de golfe de disco fixos; Cestos de golfe de disco portáteis
fr: Équipements sportifs > Loisirs de plein air > Jeux d'extérieur > Disque golf > Paniers de disque golf: Mini paniers de disc golf; Paniers de disc golf fixes; Paniers de disc golf portables
it: Articoli sportivi > Ricreazione outdoor > Giochi all'aperto > Disc golf > Cestelli per disc golf: Mini cestini da disc golf; Cestini permanenti da disc golf; Cestini portatili da disc golf